Абай Алиев

Frontend Developer

Я являюсь веб-разработчиком с креативным подходом и страстью к своему делу. Мои ключевые навыки включают в себя HTML, Tailwind CSS, JavaScript и React, . Я стремлюсь к совершенству и постоянно ищу способы улучшить пользовательский опыт. Благодаря моим умениям и преданности делу, я готов внести значительный вклад в мир веб-разработки.



- abay.aliev.04@gmail.com
- 🍳 Астана, Казахстан
- in linkedin.com/in/abay-aliyev-238805259

- +77006528127
- abay-portfolio.vercel.app
- github.com/SoftDev-Abay

EDUCATION

Software Engineering Astana IT University

09/2022 - Present

WORK EXPERIENCE

Фриланс

11/2022 - 10/2023

Frontend Developer Стажер Pro Skill

12/2023 - Present

Астана, Казахстан

Стартап, занимающийся разработкой SaaS-веб-приложения для заказа и визуализации данных.

Achievements/Tasks

- Разработка отзывчивого интерфейса: Создал адаптивный UI для страниц аутентификации и основных страниц с использованием Tailwind CSS для всех устройств.
- **Coздание reusable компонентов:** Paspaбoтaл reusable компоненты с использованием higher-order components и class-variance-authority, для уменьшения размера кода и облечение его поддержания.
- Валидация и управление формами: Реализовал ZOD для надежной валидации форм и использовал reacthook-form для управления формами входа и регистрации, улучшив точность ввода данных и пользовательский опыт.
- Интеграция системы аутентификации: Внедрил надежную систему аутентификации с использованием JWT для создания токенов доступа и обновления, защищая маршруты приложения.
- Маршрутизация: Настроил маршрутизацию приложения с помощью react-router, управляя общедоступными и защищенными маршрутами для навигации.
- Визуализация данных: Использовал Recharts для визуализации данных компании через pie и bar диаграмм, способствуя более четкому представлению данных.

SKILLS

React Tailwind CSS Javascript HTML

Typescript SCSS CSS Git SQL

Bootstrap

PERSONAL PROJECTS

Онлайн магазин (07/2023 - 10/2023)

• https://ri-ecommerce.vercel.app

Веб сайт для управления проектанми (12/2023 - 02/2024)

https://projects-front-two.vercel.app

CERTIFICATES

React - The Complete Guide 2023 (incl. React Router & Redux) (11/2022 - 05/2023)

IELTS (11/2021 - 11/2021)

LANGUAGES

English

Full Professional Proficiency

Russian

Native or Bilingual Proficiency

Kazakh

Professional Working Proficiency

INTERESTS

Настольный теннис

Большой теннис

Шахматы

Чтение